【裁判字號】    97,訴,233
【裁判日期】    971106
【裁判案由】    違反毒品危害防制條例
【裁判全文】
臺灣臺南地方法院刑事判決               97年度訴字第233號
公  訴  人  臺灣臺南地方法院檢察署檢察官
被      告  甲○○
上列被告因違反毒品危害防制條例案件，經檢察官提起公訴（97
年度毒偵字第80號），本院判決如下：
    主  文
甲○○施用第一級毒品，累犯，處有期徒刑壹年陸月。
    事  實
一、甲○○前因過失傷害罪，經本院判處有期徒刑四月，於民國
    九十五年九月四日執行完畢，又因施用第一級毒品海洛因案
    件，經觀察勒戒期滿，無繼續吸食傾向，於九十五年五月二
    十九日釋放，詎仍不知悔改，復於五年內，於九十六年九月
    十五日起回溯四十八小時內，在臺南市○○街二百四十三號
    住處非法吸用第一級毒品海洛因一次。嗣為警於九十六年九
    月十五日採集尿液送驗，呈嗎啡陽性反應，始發現上情。
二、案經臺南市警察局第三分局報請臺灣臺南地方法院檢察署檢
    察官偵查起訴。
    理  由
一、訊據被告甲○○矢口否認於上開時地，施用第一級毒品海洛
    因，辯稱：送鑑定的尿液不是我的，我最後一次是在九十六
    年三月二十日施用云云。經查：被告於九十六年九月十五日
    為警採得尿液經送詮昕科技股份有限司檢驗，及法務部調查
    局複驗，結果均呈嗎啡陽性反應，有送驗尿液及年籍對照表
    、詮昕科技股份有限公司濫用藥物檢驗報告、法務部調查局
    九十七年六月十日調科壹字第09700188530號鑑定書各一紙
    在卷為憑。另本院當庭命法警採取被告尿液，併同被告於九
    十六年九月十五日為警所採得之尿液送驗，結果認二瓶尿液
    為同一人或其同母系血緣關係之人所有之機率達九十九．九
    ﹪，有法務部調查局九十七年八月五日調科壹字第09700309
    500號鑑定書一紙在卷可稽。堪認被告確於九十六年九月十
    五日起回溯四十八小時內，施用過第一級毒品海洛因無訛，
    被告否認犯行，自不足採。又被告前因施用海洛因，經觀察
    勒戒，於九十五年五月二十九日因無繼續施用傾向出所，有
    被告前案紀錄表附卷足參，五年內，被告又再次施用第一級
    毒品，事證明確，被告犯行洵堪認定。
二、核被告所為，係犯毒品危害防制條例第十條第一項之罪。被
    告施用毒品前持有毒品之低度行為，已為施用之高度行為吸
    收，不另論罪。被告前因過失傷害罪，經本院判處有期徒刑
    四月，於九十五年九月四日執行完畢，有卷附被告前案紀錄
    表可按，其受有期徒刑之執行完畢，五年內故意再犯有期徒
    刑以上之罪，為累犯，依法加重其刑。爰審酌被告於觀察勒
    戒完畢，未滿五年即又再犯，足認悔意不堅，且犯後一再飾
    詞狡辯，經本院二度派警將被告之尿液送法務部調查局檢驗
    ，證實被告所辯不實，嚴重浪費司法資源，且又未見絲毫悔
    意等一切情狀，從重量處如主文所示之刑，以資儆懲。
據上論斷，應依刑事訴訟法第二百九十九條第一項前段，毒品危
害防制條例第十條第一項，刑法第十一條、第四十七條第一項，
判決如主文。
本案經檢察官乙○○到庭執行職務
中    華    民    國    97    年    11    月    6     日
          刑事第五庭    審判長法  官  鍾邦久
                              法  官  張瑛宗
                              法  官  包梅真
以上正本證明與原本無異。
如不服本判決應於收受本判決後10日內向本院提出上訴書狀，並
應敘述具體理由。其未敘述上訴理由者，應於上訴期間屆滿後20
日內向本院補提理由書狀（均須按他造當事人之人數附繕本）「
切勿逕送上級法院」。
                              書記官  李淑秋
中    華    民    國    97    年    11    月    6     日
附錄本案論罪科刑法條全文
毒品危害防制條例第10條：
施用第1級毒品者，處 6 月以上 5 年以下有期徒刑。
施用第2級毒品者，處 3 年以下有期徒刑。


司法院資訊處製作；財團法人民間司法改革基金會備份。
